dicts/dsb/dsb.aff
SFX 4 Y 28
SFX 4 asć edu wjasć
SFX 4 asć edu/G wjasć
SFX 4 asć eźom wjasć
SFX 4 asć eźom/G wjasć
SFX 4 asć eźoš wjasć
SFX 4 asć eźoš/G wjasć
SFX 4 asć eźo wjasć
SFX 4 asć eźo/G wjasć
SFX 4 asć eźomej wjasć
SFX 4 asć eźomej/G wjasć
SFX 4 asć eźotej wjasć
SFX 4 asć eźotej/G wjasć
SFX 4 asć eźomy wjasć
SFX 4 asć eźomy/G wjasć
SFX 4 asć eźośo wjasć
SFX 4 asć eźośo/G wjasć
SFX 4 asć eź wjasć
SFX 4 asć eź/G wjasć
SFX 4 asć eźtej wjasć
SFX 4 asć eźtej/G wjasć
SFX 4 asć eźćo wjasć
SFX 4 asć eźćo/G wjasć
SFX 4 sć dł wjasć
SFX 4 sć dła wjasć
SFX 4 sć dło wjasć
SFX 4 sć dłej wjasć
SFX 4 sć dli wjasć
SFX 4 asć eźony/w wjasć
MAP 15
MAP eě
MAP ěĕ
MAP iě
MAP yi
MAP rŕ
MAP oó
MAP sśš
MAP zźž
MAP žż
MAP cćč
MAP nń
MAP lł
MAP gh
MAP ść
MAP sz
REP 30
REP ść sć
REP dź ź
REP tś ć
REP ć tś
REP je ě
REP ě je
REP ŕ rj
REP rj ŕ
REP r rj
REP ni ń
REP ń ni
REP ń nj
REP nie nje
REP njom nim
REP fia fija
REP ać aś
REP cki ski
REP źdź zdź
REP sz š
REP cz č
REP oma yma
REP yma oma
REP anty anti
REP y yjo
REP pr pš
REP kr kš
REP h w
REP er aŕ
REP er arj
REP em om
